# O请教陈版，关于前期会计差错更正

提问人：wangxjiang 时间：2011-01-12 14:26:55
在做IPO时，会计师事务所对 2009 年的年度报告出具了标准无保留意见审计报告，但以 2010 年 5 月底为基准日进行股改审计时，会计师发现 2009 年的有些会计处理不对，需要对 2009 年的审定数进行会计差错更正，在出具两年一期的报告时，是否需要通过前期会计差错更正这个项目来披露追溯[url=]重述法[/url]的前期会计差错情况？
另

回答人：chenyiwei
股改报告是特殊目的的专项审计报告，一般无需单独披露前期差错更正情况，直接按更正后的正确金额披露即可。